# 免税合并形成的递延所得税

提问人：caozhenshi 时间：2013-08-20 20:43:55
免税合并中被投资单位账面价值和公允价值不同形成递延所得税，计入商誉，合并层面调整下一年自合并日开始持续计算的净利润时，递延所得税的转回是否要调整净利润呢？还是调整被投资单位的净资产？

回答人：chenyiwei
后续递延所得税的转回是与这部分可辨认资产增值部分对应的折旧、摊销等对应的，所以应计入合并报表层面的所得税费用。

提问人：zxz8516 时间：2014-01-22 12:29:09
请教陈版，企业无票资产入账，是否会形成差异确认递延所得税资产？无票资产计提的折旧不能扣除是否需要确认递延所得税资产？
谢谢

回答人：chenyiwei
无票资产虽然计税基础为零，但其初始确认时既不影响应纳税所得额也不影响会计利润，所以无需确认递延所得税。